臺灣桃園地方法院民事裁定
110年度小上字第109號
上  訴  人  朱鄭美英
被  上訴人  中悅麗池公寓大廈管理委員會

法定代理人  周詩恒  
上列當事人間請求給付管理費事件，上訴人對於民國110 年8 月
27日本院桃園簡易庭109 年度桃小字第2530號第一審判決提起上
訴，本院裁定如下：
    主  文
上訴駁回。
第二審訴訟費用新臺幣壹仟伍佰元由上訴人負擔。
    理  由
一、按對於小額程序第一審裁判之上訴或抗告，非以其違背法令
    為理由，不得為之，民事訴訟法第436條之24第2項定有明文
    。而所謂違背法令，依同法第436條之32第2項準用同法第46
    8條、第469條第1款至第5款規定，係指判決不適用法規或適
    用不當者以及判決法院之組織不合法者、依法律或裁判應迴
    避之法官參與裁判者、法院於權限之有無辨別不當或違背專
    屬管轄之規定者、當事人於訴訟未經合法代理者、違背言詞
    辯論公開之規定者而言。次按上訴狀內應記載上訴理由，表
    明下列各款事項︰㈠原判決所違背之法令及其具體內容。㈡依
    訴訟資料可認為原判決有違背法令之具體事實，同法第436
    條之25亦有明文。亦即上訴人於上訴狀或理由書內應有具體
    之指摘，並揭示該法規之條項或內容，若係成文法以外之法
    則，應揭示該法則之旨趣。上訴狀或理由書如僅就原審取捨
    證據任加指摘，並未具體指出原判決違背何等法規者，其上
    訴即難認為合法（最高法院71年台上字第314號判例意旨可
    供參照）。另按小額訴訟程序，除因原法院違背法令致未能
    提出者外，於第二審程序不得提出新攻擊或防禦方法，此觀
    民事訴訟法第436之28條規定即明，其立法理由在於貫徹小
    額程序之簡速性，避免於上訴程序提出新事實新證據而延滯
    訴訟。
二、本件上訴意旨略以：㈠桃園市蘆竹區中悅麗池公寓大廈（下
    稱系爭社區）停車位第51號車位（下稱系爭車位）係建商於
    民國93年11月9日無償登記於伊名下，原審以蘆竹區公所檢
    送之買賣登記資料，誤認系爭車位為訴外人王志浩移轉登記
    予伊；㈡建商已派員實際勘驗系爭車位無法停車並出具報告
    書予被上訴人，並經伊會同被上訴人副主委何正山及監委張
    殿華共同會勘屬實，原審卻主觀認定系爭車位仍可供停車使
    用而為不利伊之判決；㈢系爭社區原始規約第9條第1項規定
    ，住戶就社區公共設施之用水、用電、機具維修、管理服務
    人員薪資及其他經常之每月須支出費用等，應依「管理委員
    會決議」之金額共同分擔之，而於102年3月2日修訂規約後
    始有第10條第1項規定應依管理委員會之提案，經區分所有
    權人會議決議之規定，依法律不溯既往的原則，被上訴人於
    98年4月29日停徵系爭停車位清潔費之決議仍生免除債務之
    效力，而自規約修訂後迄今，區分所有權人會議未曾決議復
    徵系爭車位清潔費等語。並聲明：㈠原判決廢棄；㈡被上訴人
    於第一審之訴駁回。
三、經查，上訴意旨㈠、㈡部分，均係針對原審取捨證據、認定事
    實之職權行使而為指摘，難認已對原審判決有何違背法令之
    情事為具體之指摘，自不得謂屬合法表明上訴理由。又上訴
    意旨㈢部分，上訴人於原審並未提出原始規約，亦未依原始
    規約第9條第1項規定主張被上訴人有權於98年4月29日停徵
    系爭停車位清潔費，是上訴人此部分主張核屬新攻擊防禦方
    法，且上訴人亦未釋明其於第一審未提出上開抗辯，係因原
    審有何違背法令所致揆諸前揭規定，自不得於小額訴訟事件
    之第二審程序提出，本院尚無從予以審究。此外，上訴人並
    未具體指出原審判決違背何等法令及其內容，或依訴訟資料
    可認為原審判決有違背法令之具體事實。從而，本件上訴人
    之上訴，顯難認為合法，應予駁回。
四、末按於小額訴訟之上訴程序，法院為訴訟費用之裁判時，應
    確定其費用額，民事訴訟法第436 條之19第1 項、第436 條
    之32第1 項定有明文。本件第二審訴訟費用為新臺幣1,500
    元，自應由上訴人負擔，爰裁定如主文第2 項所示。
五、據上論結，本件上訴不合法，依民事訴訟法第436 條之32第
    1 項、第2 項、第444 條第1 項前段、第436 條之19第1 項
    、第95條、第78條，裁定如主文。
中　　華　　民　　國　　110 　年　　12　　月　　 28 　日
              民事第一庭    審判長法　官　林春長
　　　　　　　　　　　　　　　　　法　官　蕭淳尹
　　　　　　　　　　　　　　　　　法　官　郭俊德
以上正本係照原本作成
本裁定不得抗告
中　　華　　民　　國　　110 　年　　12　　月　　28　　日
                                  書記官　蕭尹吟